臺灣桃園地方法院刑事判決
110年度審易字第1426號
110年度審易字第1875號
公  訴  人  臺灣桃園地方檢察署檢察官 
被      告  林儀柔


上列被告因誹謗案件，經檢察官提起公訴（110年度偵字第14246
號、110年度偵字第39154號、110年度偵字第39155號），本院判
決如下：
    主  文
本件公訴不受理。
    理  由
一、公訴意旨詳如附件一、二起訴書所載。
二、按告訴乃論之罪，告訴人於第一審言詞辯論終結前，得撤回
    其告訴；其告訴經撤回者，法院應諭知不受理之判決；並得
    不經言詞辯論為之，刑事訴訟法第238條第1項、第303條第3
    款、第307條分別定有明文。
三、經查，本件被告甲○○分別被訴涉犯刑法第309條第1項之公然
    侮辱罪及同法第310條第2項之散布文字誹謗罪等罪嫌，依刑
    法第314條規定均須告訴乃論。茲告訴人汪蔚廷、乙○○、丁○○業於本院第一審辯論終結前，具狀撤回告訴，有其等簽名
    立具之刑事撤回告訴狀各1份及本院調解筆錄2份附卷可稽，
    依首揭法律之規定，本件爰不經言詞辯論，逕行諭知不受理
    之判決。
四、據上論斷，依刑事訴訟法第303 條第3 款、第307 條，判決
    如主文。
中　　華　　民　　國　　111 　年　　4 　　月　　12　　日
                  刑事審查庭  法  官  陳俐文
以上正本證明與原本無異。
如不服本判決應於收受判決後20日內向本院提出上訴書狀，並應
敘述具體理由。其未敘述上訴理由者，應於上訴期間屆滿後20日
內向本院補提理由書(均須按他造當事人之人數附繕本)「切勿逕
送上級法院」。 
　　　　　　　　　　　　　　　書記官　陳俐蓉
中　　華　　民　　國　　111 　年　　4 　　月　　13　　日
附件一：
臺灣桃園地方檢察署檢察官起訴書
                                    110年度偵字第14246號
　　被　　　告　甲○○　女　24歲（民國00年0月00日生）
　　　　　　　　　　　　住桃園市○○區○○路000號5樓之1
　　　　　　　　　　　　國民身分證統一編號：Z000000000號
上列被告因妨害名譽案件，已經偵查終結，認應提起公訴，茲將
犯罪事實及證據並所犯法條分敘如下：
　　　　犯罪事實
一、甲○○意圖散布於眾，基於散布圖畫、文字誹謗之犯意，於民
    國109年11月21日13時許，在通訊軟體LINE群組中，將其使
    用之LINE暱稱改為「喜餅乞丐」，並將此LINE帳號之大頭貼
    改為汪蔚廷之照片，照片上備註「耶我就拿人家喜餅不給祝
    福，喜餅真好吃但我不給錢而且我不會不好意思哦」等語，
    而以前開文字公告及圖畫，指謫上開足以毀損汪蔚廷名譽之
    不實事項，以誹謗汪蔚廷。
二、甲○○意圖散布於眾，基於散布圖畫、文字誹謗之犯意，於10
    9年11月21日某時，以通訊軟體FACEBOOK暱稱「魯魯魯」，
    張貼汪蔚廷之相片，並於相片中備註「耶我就拿人家喜餅不
    給祝福，喜餅真好吃但我不給錢而且我不會不好意思哦」、
    「我就白吃白喝…我就乞」等語，而以前開文字公告及圖畫
    ，指謫上開足以毀損汪蔚廷名譽之不實事項，以誹謗汪蔚廷
    。
三、案經汪蔚廷訴由新北市政府警察局永和分局報告臺灣新北地
    方檢察署陳請臺灣高等檢察署檢察長令轉本署偵辦。
　　　　證據並所犯法條
一、證據清單及待證事實：
㈠犯罪事實一部分：
編號 證據名稱 待證事實 1 被告甲○○於偵查中之供述 證明被告於109年7月14日結婚，109年10、11月辦婚禮之事實。 2 證人即告訴人汪蔚廷於偵查中之指證 證明被告於109年11月21日13時許，在通訊軟體LINE群組中，將其使用之LINE暱稱改為「喜餅乞丐」，並將此LINE帳號之大頭貼改為告訴人汪蔚廷之照片，照片上備註「耶我就拿人家喜餅不給祝福，喜餅真好吃但我不給錢而且我不會不好意思哦」之事實。 3 證人黃品逸於偵查中之證述 證明證人黃品逸並未使用被告所有之LINE及FACEBOOK帳戶。 4 通訊軟體LINE對話紀錄截圖 證明被告於109年11月21日13時許，在通訊軟體LINE群組中，將其使用之LINE暱稱改為「喜餅乞丐」，並將此LINE帳號之大頭貼改為告訴人之照片，照片上備註「耶我就拿人家喜餅不給祝福，喜餅真好吃但我不給錢而且我不會不好意思哦」。 5 本署110年5月12日偵訊筆錄、本署檢察官翻拍之LINE對話紀錄畫面、被告手機之LINE帳號大頭貼 證明本署檢察官勘驗上開LINE對話紀錄時，暱稱「喜餅乞丐」之人已將暱稱改為「魯魯」，且「魯魯」與告訴人之對話中有提及送喜餅之事宜，可認此為被告與告訴人之對話，因此可認定「魯魯」為被告所使用之LINE帳號。 
㈡犯罪事實二部分：
編號 證據名稱 待證事實 1 被告甲○○於偵查中之供述 證明被告於109年7月14日結婚，109年10、11月辦婚禮之事實。 2 證人即告訴人汪蔚廷之指證 證明被告於109年11月21日某時，以通訊軟體FACEBOOK暱稱「魯魯魯」，張貼告訴人之相片，並於相片中備註「耶我就拿人家喜餅不給祝福，喜餅真好吃但我不給錢而且我不會不好意思哦」、「我就白吃白喝…我就乞」之事實。 3 證人黃品逸於偵查中之證述 證明證人黃品逸並未使用被告所有之LINE及FACEBOOK帳戶。 4 FACEBOOK暱稱「魯魯魯」之貼文截圖 FACEBOOK暱稱「魯魯魯」之人，亦張貼與上開LINE帳號相同之照片，且運用之語氣相同，均係因為喜餅之事而辱罵告訴人，可認FACEBOOK暱稱「魯魯魯」為被告所使用之帳戶。 
二、核被告犯罪事實一、二所為，均係犯刑法第310條第2項之散
    布文字誹謗罪。被告上開行為犯意各別，行為互殊，請予分
    論併罰。
三、依刑事訴訟法第251條第1項提起公訴。
　　此　致
臺灣桃園地方法院
中　　華　　民　　國　 110　　年　　9 　　月　　6 　　日
　　　　　　　　　　　　　　　檢　察　官　林穎慶
本件證明與原本無異
中　　華　　民　　國　 110　　年　　9 　　月　　23　　日
                              書  記  官  曾意鈞
所犯法條：　　
刑法第310條第2項
意圖散布於眾，而指摘或傳述足以毀損他人名譽之事者，為誹謗
罪，處 1 年以下有期徒刑、拘役或 1 萬 5 千元以下罰金。
散布文字、圖畫犯前項之罪者，處 2 年以下有期徒刑、拘役或
3 萬元以下罰金。
對於所誹謗之事，能證明其為真實者，不罰。但涉於私德而與公
共利益無關者，不在此限。　　　
附件二：
臺灣桃園地方檢察署檢察官起訴書
                                    110年度偵字第39154號
                                    110年度偵字第39155號
　　被　　　告　甲○○　女　24歲（民國00年0月00日生）
　　　　　　　　　　　　住桃園市○○區○○路000號5樓之1
　　　　　　　　　　　　國民身分證統一編號：Z000000000號
上列被告因妨害名譽案件，已經偵查終結，認應提起公訴，茲將
犯罪事實及證據並所犯法條分敘如下：
　　　　犯罪事實
一、甲○○與乙○○素有怨隙，竟意圖散布於眾，基於散布圖畫、文
    字誹謗之犯意，於110年1月16日10時8分許，在不詳地點，
    以通訊軟體LINE暱稱「魯魯」在LINE群組「魯粉騎車趣」傳
    送「水彩筆刷89頭的那張」、「本身就是一個笑話啊啊啊」
    、「此人為變態」、「跟蹤狂」、「他還害女友墮胎」、「
    渣男一個」、「我猜他是強姦人家」、「他跟我來租屋處」
    等文字，並附貼數張乙○○之相片，而以前開文字公告及圖畫
    ，指謫上開足以毀損乙○○名譽之不實事項，足以損害乙○○之
    名譽及社會評價。
二、甲○○與丁○○互不相識，因雙方於社群網路臉書社團「兔寶貝
    用品買賣~兔兔認養送養~知識交流社區」內因認養兔子問題
    而起爭執，竟意圖散布於眾，基於公然侮辱及散布文字誹謗
    之犯意，分別於110年10月23日某時許、同年月25日某時許
    、同年月27日某時許，在不詳地點，以暱稱「HatchLuLu」
    在社群網站臉書及「Instagram」公開貼文接續發表「那個
    噁樣看了就想吐」、「賣佛牌都是仿冒品跟A貨」、「說的
    話沒營養還要讓大家知道」、「隨便騎一台酷龍就想跟我做
    車友笑死」、「窮人思想滾遠一點」、「說別人之前也不照
    個鏡子」、「臭業務」、「這個老頭一直亂黑我可是超沒種
    發文假裝標記我」、「因為他業績差賣不出去」、「超噁爛
    」等文字、並使用與丁○○姓名同音之諧音「言賤安」稱呼所
    指之人，觀覽人士依據甲○○所發表之文字，均得特定其影射
    之對象為丁○○，而以前開文字公告，指謫上開足以毀損丁○○
    名譽之不實事項，足以損害丁○○之名譽及社會評價。
三、案經乙○○訴由新北市政府警察局新莊分局、丁○○訴由新北市
    政府警察局永和分局報告報告臺灣新北地方檢察署陳請臺灣
    高等檢察署檢察長令轉本署偵辦。
　　　　證據並所犯法條
一、證據清單及待證事實：
㈠犯罪事實一部分：
編號 證據名稱 待證事實 1 被告甲○○於偵查中之供述 矢口否認上開犯行，辯稱：伊照片遭盜用等語。 2 證人即告訴人乙○○於警詢時及偵查中之指證 證明被告於110年1月16日10時8分許，以通訊軟體LINE暱稱「魯魯」在LINE群組「魯粉騎車趣」發言「水彩筆刷89頭的那張」、「本身就是一個笑話啊啊啊」、「此人為變態」、「跟蹤狂」、「他還害女友墮胎」、「渣男一個」、「我猜他是強姦人家」、「他跟我來租屋處」等文字，並附上告訴人乙○○相片之事實。 3 告訴人乙○○所提出LINE群組「魯粉騎車去」對話截圖4張及對話紀錄聯 證明犯罪事實二之全部犯罪事實。 4 告訴人乙○○所提出LINE群組對話截圖2張 證明被告若為妨害名譽之行為，皆以帳號、照片被盜用等詞卸責(暱稱「魯魯」回覆「去啊」、「賴告不成」、「我說不是我的帳號就好」、「賴只有頭貼」、「沒有哀低」、「警察抓不到」、「欸嘿」、「我都有準備的」、「他們白癡」等文字)。 
㈡犯罪事實二部分：
編號 證據名稱 待證事實 1 被告甲○○於警詢時及偵查中之供述 證明被告臉書、Instagram暱稱為「魯魯魯」，亦曾使用「Hatch LuLu」作為臉書暱稱之事實。 2 證人即告訴人丁○○於警詢時及偵查中之指證 證明被告於於110年10月23日某時許、同年月25日某時許、同年月27日某時許，以暱稱「Hatch LuLu」在社群網站臉書及「Instagram」公開貼文發表「那個噁樣看了就想吐」、「賣佛牌都是仿冒品跟A貨」、「說的話沒營養還要讓大家 知道」、「隨便騎一台酷龍就想跟我做車友笑死」、「窮人思想滾遠一點」、「說別人之前也不照個鏡子」、「臭業務」、「這個老頭一直亂黑我可是超沒種發文 假裝標記我」、「因為他業績差賣不出去」、「超噁爛」等文字，並使用與丁○○姓名同音之諧音「言賤安」稱呼所指之人，觀覽人士依據甲○○所發表之文字，均得特定其影射之對象為丁○○。 3 告訴人丁○○所提出臉書、Instagram貼文截圖 證明犯罪事實三之全部犯罪事實。 4 證人黃品逸於警詢時之證述 證明臉書暱稱「Hatch LuLu」為被告所使用之事實。 
二、核被告所為，就犯罪事實一所為，係犯刑法第310條第2項之
    散布文字誹謗罪嫌，就犯罪事實二所為，係涉犯刑法第309
    條第1項之公然侮辱、第310條第2項之加重誹謗等罪嫌，被
    告以一行為觸犯上開數罪名，為想像競合犯，請依刑法第55
    條規定，從一重之加重誹謗罪處斷。被告上開行為犯意各別
    ，行為互殊，請予分論併罰。
三、依刑事訴訟法第251條第1項提起公訴。
　　此　致
臺灣桃園地方法院
中　　華　　民　　國　 110　　年　　12　　月　　8 　　日
                              檢  察  官  丙○○
本件證明與原本無異
中　　華　　民　　國　 110　　年　　12　　月　　17　　日
                              書  記  官  張幃淵
所犯法條：
中華民國刑法第309條
公然侮辱人者，處拘役或 9 千元以下罰金。
以強暴犯前項之罪者，處 1 年以下有期徒刑、拘役或 1 萬 5
千元以下罰金。
中華民國刑法第310條
意圖散布於眾，而指摘或傳述足以毀損他人名譽之事者，為誹謗
罪，處 1 年以下有期徒刑、拘役或 1 萬 5 千元以下罰金。
散布文字、圖畫犯前項之罪者，處 2 年以下有期徒刑、拘役或
3 萬元以下罰金。
對於所誹謗之事，能證明其為真實者，不罰。但涉於私德而與公
共利益無關者，不在此限。